# 固定资产的盘盈盘亏

提问人：qjr1124 时间：2012-07-24 18:05:45
四、固定资产的盘盈盘亏
固定资产是一种单位价值较高、使用期限较长的有形资产，因此，对于管理规范的企业而言，盘盈、盘亏的固定资产较为少见。企业应当健全制度，加强管理，定期或者至少于每年年末对固定资产进行清查盘点，以保证固定资产核算的真实性和完整性。如果清查中发现固定资产的损溢应及时查明原因，在期末结账前处理完毕。
企业在财产清查中盘亏的固定资产，通过“待处理财产损溢——待处理固定资产损溢”科目核算，盘亏造成的损失，通过“营业外支出——盘亏损失”科目核算，应当计入当期损益。 企业在财产清查中盘盈的固定资产，作为前期差错处理。盘盈的固定资产通过“以前年度损益调整”科目核算。第
1.盘盈盘亏 为什么不通过固定资产清理来处理,难道不属于处置吗?
2.盘盈盘亏本身规定都不同的目的?不是人为制造了很多的调节利润的点吗?
3.待处理财产损溢与以前年度损益调整原理有什么不同?
4.通过固定资产清理来处置固定资产的有哪些?区分这些依据什么原理?
请大家来讨论.

回答人：chenyiwei
回复 qjr1124 的帖子
1 、固定资产清理是资产类科目，必须符合资产的定义和确认条件。盘亏的固定资产实物已不存在，不能为企业带来未来经济利益，所以只能通过待处理科目过渡，期末不能留余额。而固定资产清理在期末如果没有清理完毕，是可以有余额的。
2 、固定资产的盘盈盘亏对一个管理规范的企业而言应当是极少发生的例外情况。但原先准则规定的一刀切的盘盈追溯在实务中事实上无法执行，因为如果作为差错更正，则需要确定差错的实际发生时间。 3 、待处理财产损溢和以前年度损益调整不是同类的科目，不具有可比性。唯一共同点是两者都是暂记科目，期末不能留余额，且没有对应的报表项目。 4 、除了盘亏这种特殊情况直接计入待处理财产损溢以外，其他涉及清理过程的，一般均通过清理科目核算。

回答人：chenyiwei
回复 qjr1124 的帖子
盘盈作为前期差错处理很可能不切实可行。因为如果是管理规范的企业，定期对资产盘点的，则一般情况下的盘盈（如有）是当年的会计差错所导致，直接在当年更正即可；如果管理不规范的企业，则发现盘盈之后很可能难以核实该项会计差错的发生时间，从而难以采用追溯重述法予以更正。

提问人：lily881821 时间：2012-07-31 23:50:54
陈斑，能问个题外话吗？ 如果我有项资产这个月打算变卖，我也把它打包了 下个月做了资产交接或是资产变更登记 这两个月我该如何做账务处理？

回答人：chenyiwei
要关注是否符合确认为持有待售的条件.另外"打包"的确切含义是什么？

提问人：lily881821 时间：2012-08-05 22:37:44
回复 lily881821 的帖子
合同已经签下，购买方支付了首笔预付款
打包，我没写准确，详指某台机器已经装箱送进仓库。

回答人：chenyiwei
已签订不可撤销的销售合同、售价已经确定、资产已经停止使用，预计可在一年内完成出售交易的，可列报为持有待售非流动资产。